【裁判字號】    95,交聲,46
【裁判日期】    950326
【裁判案由】    聲明異議
【裁判全文】
臺灣屏東地方法院交通事件裁定          95年度交聲字第46號
原處分機關  交通部公路總局高雄區監理所屏東監理站
異  議  人  甲○○
上列異議人因違反道路交通管理處罰條例案件，對於交通部公路
總局高雄區監理所屏東監理站95年3 月2 日所為之處分（屏監違
字第裁82─I00000000號），聲明異議，本院裁定如下：
    主  文
異議駁回。
    理  由
一、異議意旨略以：異議人於民國94年11月21日在彰化埤頭曾被
    警察以「未依指示方向行駛」之事由開單舉發，當時異議人
    有向警察出示其已遭註銷之駕駛執照（當時異議人不知道駕
    駛執照已被註銷），警察並無告知其駕照已遭註銷之情。迨
    於95年1 月26日異議人復為警察臨檢時，為警舉發其攜帶已
    註銷之駕照行駛公路，異議人驚訝之餘，向監理單位調閱相
    關資料發現確有此事（即異議人於93年3 月3 日為警開單舉
    發其駕駛車輛行駛於道路時，使用手持式行動電話進行通話
    一事，該次裁決書於93年5 月25日由異議人之母親洪櫻珍收
    受後，異議人未依法律規定繳納罰款結案或依期限提出聲明
    異議，故其駕照已於93年7 月5 日起依法逕行註銷禁考1 年
    ），且監理單位係合法註銷異議人駕照，異議人只好於95年
    2 月8 日繳納95年1 月26日當天違規之罰鍰。又監理單位由
    電腦得知異議人於94年11月21日在彰化曾為警舉發其他違規
    事由，而當天異議人亦係持已註銷之駕照駕車一情後，乃請
    彰化縣警察局北斗分局依法在3 個月內，於95年2 月9 日補
    開「駕照註銷期間駕駛汽車行駛公路」罰單，監理單位及彰
    化縣警察局北斗分局此舉雖亦合法，然倘若警察於94年11月
    21日有查出異議人駕照已註銷，而立即扣下駕照或開罰，異
    議人自無法於95年1 月26日再次出示已註銷之駕照，而再度
    受罰，異議人因認此有一隻羊剝二層皮不公平之處，為此聲
    明異議，請求撤銷原處分等語（卷附屏東監理站之違反道路
    交通管理事件不服裁決聲明異議案件移送書中，對於異議人
    聲明異議之裁決書贅載「屏監違字第裁82－N00000000 號裁
    決書）。
二、按汽車駕駛人，有下列情形之一者，處新臺幣6 千元以上1
    萬2 千元以下罰鍰，並當場禁止其駕駛及扣留其車輛牌照：
    六、使用註銷之駕駛執照駕駛小型車或機器腳踏車者，道路
    交通管理處罰條例第21條第1項第6款定有明文。
三、經查：
（一）本件異議人於民國93年3 月3 日11時8 分許，在高雄縣鳳
      山市○○路與凱旋路路口，為警以「汽車駕駛人於行駛道
      路時，使用手持式行動電話進行通話者」之事由開單舉發
      ，該次高雄縣政府警察局舉發違反道路交通管理事件通知
      單由異議人於當日簽名收受，異議人又於該次舉發單應到
      案日期（即93年3 月18日）前，未依法向處罰機關陳述意
      見或繳納罰鍰，原處分機關乃於93年5 月20日依道路交通
      管理處罰條例第9 條第1 項規定逕行裁決，該裁決書於93
      年5 月25日依法由異議人之母親洪櫻珍收受，上開裁決書
      業經合法送達予異議人，且其未於法定期間內聲明異議及
      繳納罰鍰或繳送駕照供吊扣之用，原處分機關遂於93 年7
      月5 日依法註銷異議人之駕駛執照等各情，異議人並不爭
      執，並有高雄縣政府警察局高警交字第N00000000 號舉發
      違反道路交通管理事件通知單影本、交通部公路總局屏東
      監理站屏監違字第裁82－N00000000 號違反道路交通管理
      事件裁決書影本、郵件掛號收件憑證及洪櫻珍印文影本各
      1 紙在卷可稽，上開原處分機關依法註銷異議人駕駛執照
      之事實應可認定。
（二）又異議人於94年11月21日8 時36分許，在彰化縣埤頭鄉○
      ○○路為警舉發其「未依指示方向行駛」時，確實攜帶前
      開已被註銷之駕駛執照駕車之事實，異議人乃自承屬實，
      並有彰化縣警察局95年2 月9 日彰警交字第I00000000 號
      舉發違反道路交通管理事件通知單影本1 紙附卷可佐，異
      議人當日使用註銷駕駛執照駕車之事實既確實無訛，則原
      處分機關依前開道路交通管理處罰條例第21條第1 項第6
      款規定所為之裁決（屏監違字第裁82－I00000000 號裁決
      書）合法無誤。異議意旨雖認異議人已將95年1 月26日使
      用註銷駕照駕車之違規事實依法應繳交之罰鍰繳納完畢（
      有卷附收據1 張可證），故其於94年11月21日同樣使用註
      銷駕照駕車之事實，倘再次處罰，即不甚公平云云，然查
      異議人前述2 次使用註銷駕照駕車之事實，本為時間（分
      別於94年11月21日、95年1 月26日）、地點相異之2 次違
      規事實，自得各別處罰，而非一事二罰之情形，況異議人
      遭註銷駕照之上開裁決書已合法送達予異議人，其自應對
      駕照註銷之事負責，當不可以警察於94年11月21日未告知
      其駕照遭註銷之情為其繼續持用該駕照駕車之合理藉口，
      故異議人前揭所執相同違規事由遭受二次處罰云云，顯係
      誤會，不可採信。是以，原處分機關依據前述規定，裁處
      罰鍰新臺幣9 千元，核無不當，本件異議為無理由，應予
      駁回。
四、據上論斷，應依道路交通案件處理辦法第19條，裁定如主文
    。
中    華    民    國    95    年    3     月    26    日
                    交通法庭    法  官  黃聖涵
以上正本證明與原本無異。
如不服本裁定應於收受送達後五日內向本院提出抗告書狀敘述抗
告之理由抗告於台灣高等法院高雄分院。
中    華    民    國    95    年    3     月    29    日
                                書記官  蘇雅慧


司法院資訊處製作；財團法人民間司法改革基金會備份。
